【裁判字號】    98,上易,3
【裁判日期】    980331
【裁判案由】    竊盜
【裁判全文】
福建高等法院金門分院刑事判決           98年度上易字第3號
上  訴  人
即  被  告  甲○○
上列上訴人即被告因竊盜罪案件，不服福建金門地方法院97年度
易字第69號，中華民國97年11月18日第一審判決（起訴案號：福
建金門地方法院檢察署97年度偵字第419號、435號、448號），
提起上訴，本院判決如下：
    主  文
上訴駁回。
    事實及理由
一、本案經本院審理結果，認第一審以上訴人即被告甲○○犯結
    夥攜帶兇器穿越其他安全設備侵入有人居住之建築物竊盜罪
    ，處有期徒刑10月；又犯結夥攜帶兇器毀越其他安全設備竊
    盜未遂罪，處有期徒刑6月；應執行有期徒刑1年；並於理由
    欄第四段說明，就被告甲○○與其他共同被告丙○○、翁文
    翰所共同使用，犯如附件第一審判決書犯罪事實欄第一段（
    二）、事實所扣案之破壞剪係黃禾杰所提供，已據被告丙○
    ○陳明在卷；另就就被告甲○○與其他共同被告丙○○、翁
    文翰三人共犯如如附件第一審判決書犯罪事實欄第一段（三
    ）、所述，所攜帶使用之電動螺絲起子與扳手均未扣案，亦
    無證據證明係被告甲○○與其他共同被告丙○○、翁文翰所
    有，故均不予宣告沒收各等情。經核原審認事用法並無不當
    ，量刑亦屬妥適，應予維持，並引用第一審判決書記載之事
    實、證據及理由（如附件）。
二、本件被告甲○○經合法傳喚，無正當理由不到庭，爰不待其
    陳述，逕行判決；另本案共同被告翁文翰經原審判決有罪後
    並未提起上訴，此有本院刑事案件審理單之查詢註記在卷可
    稽（本院卷第20頁）；另一共同被告丙○○雖提起上訴，然
    其於98年3月13日業已具狀撤回上訴，有該共同被告丙○○
    之撤回上訴狀1紙在卷可證（本院卷第58頁、59頁），均合
    先敘明。
三、被告甲○○經本院合法傳喚，無正當理由不到庭，惟據其先
    前具狀提起上訴理由陳稱：
（一）、依維基百科定義，兇器是指進行謀殺所使用之武器；而
        共同被告丙○○目前在水、電公司服務，其車上隨時備
        有水、電維修工具；另鸚鵡剪僅30公分大小，此乃水、
        電維修必備工具，故原判決以此認定為兇器，尚欠妥當
        。此外，97年1月上旬共同被告丙○○與上訴人即被告
        甲○○及共同被告翁文翰等人前往四海飯店行竊，乃因
        生活壓力太大，共同前往水頭散心，回程途經四海飯店
        ，因好奇停車行至後方鐵絲網圍籬，見大門未關，一時
        貪念興起，順手取走電纜線等，在此之前未曾進入四海
        飯店。
（二）、原審判決書中事實欄第一段（三），記載同年2月中旬
        某日凌晨1時許共同被告丙○○與上訴人即被告甲○○
        及共同被告翁文翰等一同前往金寧鄉埔邊29號屋前無人
        倉庫，被告等人並未攜帶破壞剪，且電動螺絲起子亦非
        屬兇器。而被告等人入內後因良心發現隨即離開，應符
        合刑法第27 條中止犯之規定，得予以減輕或免除其刑
        。另判決主文所指有人居住之倉庫及攜帶兇器，恐有誤
        解。
（三）、另按，「刑事訴訟法上所謂認定犯罪事實之證據，係指
        足以認定被告確有犯罪行為之積極證據而言，該項證據
        自須合於被告犯罪事實之認定，始得採為斷罪證據」。
        又認定犯罪事實應依證據，為刑事訴訟法所明定，故被
        告否認犯罪事實所持之辯解，縱屬不能成立，非有積極
        證據足以證明其犯罪行為，不能遽為有罪之認定。犯罪
        事實之認定，應憑真實之證據，倘證據是否真實尚欠明
        顯，自難以擬制推測之方法，為其判斷之基礎。
（四）、本案係因上訴人即被告甲○○與其他共同被告丙○○、
        翁文翰等人因生活拮据臨時起意，且已因良心不安而自
        白，爰請鈞院查明，給予上訴人減刑之判決等語。
四、本院查：
（一）、被告甲○○於97年11月4日原審行準備程序時，業已供
        承犯有如附件第一審判決書犯罪事實欄第一段（二）、
        （三）所述加重竊盜之犯罪事實，並同意原審改依簡式
        審判程序，由受命法官進行獨任審判等情在卷（原審卷
        第30頁、33頁）；復據被告甲○○於同（4）日原審審
        理時供承認罪在卷，且於原審訊問被告甲○○對於科刑
        範圍有無意見時，被告甲○○亦當庭供稱：「對於我的
        竊案，我都已經承認錯誤，請法官從輕量刑。」等語明
        確在卷（原審卷第35頁至第43頁）。再者，被告甲○○
        所犯如附件第一審判決書犯罪事實欄第一段（二）、（
        三）所載等事實部分，亦據同案共同被告丙○○、翁文
        翰二人於原審準備程序與審理時坦承不諱（原審卷第30
        頁、33頁；第35頁至第43頁）；被告甲○○所犯如附件
        第一審判決書犯罪事實欄第一段（二）、所述事實部分
        ，復有被害人代理人蔡金頤於警詢之指述與良國資源回
        收場收受物品登記表1紙及照片6幀等各在卷可稽（金門
        縣警察局金警刑字第0000000000號刑案偵查卷第35頁、
        36 頁；第46頁至第51頁）；被告甲○○所犯如附件第
        一審判決書犯罪事實欄第一段（三）、所述事實部分，
        核與被害人乙○○於警詢中之指述失竊之情節相符（同
        上警察局第0000000000號刑案偵查卷第37頁至第39頁）
        。
（二）、被告甲○○與同案共同被告丙○○、翁文翰三人共犯上
        揭如附件第一審判決書犯罪事實欄第一段（二）、所述
        加重竊盜事實犯行所使用之工具，係案外人黃禾杰所有
        之破壞剪一節，業據共同被告丙○○、翁文翰及被告甲
        ○○等三人於原審準備程序時，均供稱：承認檢察官起
        訴之犯罪事實等語在卷（原審卷第30頁）；並有上開破
        壞剪之照片1支在卷可稽（同上金警刑字第0000000000
        號刑案偵查卷第50頁）。
（三）、被告甲○○與同案共同被告丙○○、翁文翰三人共犯上
        揭如附件第一審判決書犯罪事實欄第一段（三）、所述
        加重竊盜未遂事實犯行所使用之工具，係電動螺絲起子
        及扳手等情，亦據被告甲○○於97年9月24日檢察官偵
        查時供稱，其與丙○○、翁文翰三人，於97年2月中旬
        有一起前往金寧鄉埔邊29號屋前之某無門牌倉庫行竊，
        由丙○○持電動螺絲起子及扳手將倉庫後方鐵皮取下後
        ，由其本人與丙○○進入，翁文翰在外把風，因找不到
        高粱酒即離去等語在卷（97年度偵字第419號偵查卷第
        14 頁；同署97年度偵字第435號偵查卷第12頁；97年度
        偵字第448號偵查卷第8頁）；亦據共同被告丙○○於97
        年9月24日檢察官偵查時供明在卷（97年度偵字第419號
        偵查卷第16頁、15頁；同署97年度偵字第435號偵查卷
        第14頁、13頁；97年度偵字第448號偵查卷第8頁、7頁
        ）。
（四）、查被告甲○○共犯如附件第一審判決書犯罪事實欄第一
        段（二）、所述事實部分，該竊盜地點即金城鎮○○路
        ○段9號之四海飯店案發當時仍有在營業，有人看管等情
        ，業據負責該四海飯店水電維修工作之被害人代理人蔡
        金頤於警詢時供明在卷（同上金警刑字第0000000000
        號刑案偵查卷第36頁、35頁）。可見前開被竊之四海飯
        店自屬有人居住之建築物甚明。
（五）、綜上所述，本件被告甲○○犯有如附件第一審判決書犯
        罪事實欄第一段（二）、所述加重竊盜犯行與同段（三
        ）、所述加重竊盜未遂犯行等，事證明確，其犯行應堪
        認定。
五、本院駁回被告上訴之理由如下：
（一）、按刑法第321條第1項第3款之攜帶兇器竊盜罪，係以行
        為人攜帶兇器竊盜為其加重條件；此之所謂兇器，其種
        類並無限制，凡客觀上足對人之生命、身體、安全構成
        威脅，具有危險性之兇器均屬之；且祇須行竊時攜帶此
        種具有危險性之兇器為已足，並不以攜帶之初有行兇之
        意圖為必要；最高法院79年台上字第5253 號著有判例
        可資參照。查被告甲○○與同案共同被告丙○○、翁文
        翰等三人所共同用以竊盜之上開理由（二）、所述之破
        壞剪與理由（三）、所述之電動螺絲起子及扳手等工具
        ，均屬堅硬之鐵器，在客觀上顯然均足以供殺傷人之生
        命、身體之器械，且足以對人之安全構成嚴重之危害，
        顯然均屬具有危險性之兇器至明。被告上訴辯稱，依維
        基百科定義，兇器是指進行謀殺所使用之武器；而共同
        被告丙○○目前在水、電公司服務，其車上隨時備有水
        、電維修工具；另鸚鵡剪僅30公分大小，此乃水、電維
        修必備工具，故原判決認定為兇器，尚欠妥當云云，顯
        不足採。
（二）、被告上訴辯稱，其就所犯如附件第一審判決書犯罪事實
        欄第一段（三）、所述至金寧鄉埔邊29號屋前無人倉庫
        ，被告等人並未攜帶破壞剪，且電動螺絲起子亦非屬兇
        器云云；經查：原判決上揭犯罪事實欄第一段（三）、
        所述，係認定被告甲○○與同案共同被告丙○○、翁文
        翰等三人係共同攜帶上開電動螺絲起子及扳手犯加重竊
        盜未遂罪，並未認定被告甲○○攜帶破壞剪甚明。由此
        可知，被告上訴辯稱，被告等人並未攜帶破壞剪，且電
        動螺絲起子亦非屬兇器云云，自不足取。
（三）、又被告上訴指稱，渠等進入金寧鄉埔邊29號屋前無人倉
        庫內後，因良心發現隨即離開，應符合刑法第27條中止
        犯之規定，得予以減輕或免除其刑云云。經查：原審業
        已於判決書理由第四段第11行至第13行理由中，已依刑
        法第25第2項之規定，按既遂犯之刑度減輕其刑。故被
        告就此部份提起上訴，亦無理由，而不足採。
（四）、被告另上訴辯稱，原審判決主文，認定被告係犯至有人
        居住之倉庫及攜帶兇器竊盜，恐有誤解云云。經查：上
        揭被竊之四海飯店係屬有人居住之建築物，已如前述；
        而原判決犯罪事實欄第一段（三）、所述關於被告等人
        至金寧鄉埔邊29號屋前之某無門牌倉庫行竊一節，並未
        記載有人居住之倉庫；且原判決主文亦未認定被告係犯
        至有人居住之倉庫及攜帶兇器竊盜，此有原判決主文欄
        之諭知可稽。由此可見，被告前開上訴辯稱，原審判決
        主文，認定被告係犯至有人居住之倉庫及攜帶兇器竊盜
        ，恐有誤解云云，自不足採。
（五）、查原審判決業已審酌被告係屬年輕力壯，竟思不勞而獲
        ，夥同其他共同被告攜械竊取他人財物，變賣換現花用
        ，惟於犯後尚能坦承犯行等一切情狀，對被告所犯前述
        加重竊盜罪既遂與加重竊盜罪未遂等2罪，各量處有期
        徒刑10月與6月，並定其應執行刑為有期徒刑1年等情，
        業已考量審酌被告犯後業已坦承犯行等犯罪後之態度，
        予以量刑。故被告提起上訴，請求給予減刑之判決云云
        ，自非上訴之具體理由，從而其上訴亦不足取。
（六）、綜前所述，原審判決認事用法並無違誤，量刑亦稱妥適
        。本件被告提起上訴，經核並無理由，應予駁回。
六、據上論結，應依刑事訴訟法第371條、第373條、第368條，
    判決如主文。
本案經檢察官張益昌到庭執行職務。
中    華    民    國    98    年    3    月    31    日
                      刑事庭    審判長法  官 沈宜生
                                      法  官 陳容正
                                      法  官 陳坤地
上正本證明與原本無異。
不得上訴。
                                      書記官 黃月瞳
中    華    民    國    98    年    4    月     2    日


司法院資訊處製作；財團法人民間司法改革基金會備份。
